【裁判字號】    90,訴,164
【裁判日期】    900817
【裁判案由】    違反電信法等
【裁判全文】
臺灣新竹地方法院刑事判決                            九十年度訴字第一六四號
    公  訴  人  臺灣新竹地方法院檢察署檢察官
    被      告  乙○○
右列被告因違反電信法等案件，經檢察官提起公訴（九十年度偵字第四六一號），及
移
決如左：
    主  文
乙○○意圖為自己不法之利益，以無線方式盜用他人電信設備通信，處有期徒刑捌月
。
扣案之鑰匙壹支及壹串均沒收。
    事  實
一、乙○○前於民國八十九年間因竊盜案件，經本院於八十九年八月十七日以八十九
    年度易字第七七六號判決判處有期徒刑八月，於同年九月二十一日判決確定，尚
    未執行前，詎仍不知悔改，復基於意圖為自己不法所有之概括犯意，先於八十九
    年十月六日上午八時許，在桃園縣大溪鎮○○里○○路一二三號前，以自備鑰匙
    竊取林松杉所有車號ＡＹ—七０五三號之自小客車，嗣於同年月十三日晚上十時
    許，其乘坐由友人廖韶所駕駛之前揭ＡＹ—七０五三號自小客車，行經新竹縣
    竹北市○○路一八九號時，因閃避後面超車之車輛遂失控撞及民宅，乙○○見狀
    趁機逃跑；惟其仍不知悛悔，復基於同前為自己不法所有之概括犯意，於九十年
    一月八日晚間十一時許，在新竹縣竹北市○○○路一五０巷家樂福量販店旁，以
    其所有之鑰匙一支，竊取甲○○所有車號ＬＧ—六九二六號自小客車，見車內尚
    有甲○○所有機型為摩托羅拉牌ＧＣ８７Ｃ型、門號為000000000之行
    動電話，乃意圖為自己不法之利益，於翌日即九十年一月九日凌晨零時許，以該
    行動電話接續撥打000000000號國際電話三通，使中華電信股份有限公
    司誤認乙○○為有權使用之人而提供通訊服務，致甲○○受有須支付非其使用共
    計新台幣（下同）一千零五十元通話費之損害，嗣於九十年一月九日凌晨一時許
    ，駕駛前開竊得之ＬＧ—六九二六號自小客車，搭載不知情之余家樺行經桃園縣
    平鎮市○○路與高雙路口時為警查獲，並扣得鑰匙一支，詎其移送至臺灣新竹地
    方法院檢察署經檢察官命以限制住居後，仍未見警惕，復基於同前為自己不法所
    有之概括犯意，於九十年一月十二日上午四時許至六時許間之某時，在新竹縣竹
    北市○○路二七七巷以拾獲之鑰匙一串，竊取呂元順所有之ＪＱ—三六０八號自
    小客車，嗣於九十年一月十七日晚上九時四十五分許，駕駛上開竊得之ＪＱ—三
    六０八號自小客車，搭載邱銘輝行經中投公路南下八公里處為警查獲，並扣得鑰
    匙一串。
二、案經甲○○訴請桃園縣警察局中壢分局報請臺灣新竹地方法院檢察署檢察官偵查
    起訴暨呂元順訴請臺中縣警察局霧峰分局報請臺灣臺中地方法院檢察署檢察官呈
    請臺灣高等法院檢察署檢察長令移臺灣新竹地方法院檢察署檢察官移送併案審理
    暨新竹縣警察局竹北分局報請臺灣新竹地方法院檢察署檢察官移送併案審理。
    理  由
一、訊據被告乙○○對於右開竊取車號ＡＹ—七０五三號、ＬＧ—六九二六號、ＪＱ
    —三六０八號自小客車，及以告訴人甲○○所有000000000號之行動電
    話盜打國際電話之犯罪事實坦承不諱，核與告訴人甲○○、呂元順、被害人林松
    杉於警、偵訊中證述之情節相符，並有中華電信股份有限公司通話明細清單在卷
    可稽，並有贓物領據三紙附卷足佐，及被告所有供竊取ＬＧ—六九二六號自小客
    車之鑰匙一支（九十年度保管字第五八號，扣押物品清單見九十年度偵字第四六
    一號卷第十七頁）、供竊取ＪＱ—三六０八號自小客車所用之鑰匙一串（九十年
    度保管字第九二六號，扣押物品清單見本案卷內）扣案為憑，本件事證明確，被
    告犯行堪以認定，應依法論科。
二、核被告所為係分別犯電信法第五十六條第一項意圖為自己不法之利益，以無線方
    式盜用他人電信設備罪及刑法第三百二十條第一項之竊盜罪。被告三次盜打告訴
    人甲○○行動電話之犯行，時間分別為九十年一月九日凌晨零時三分、十三分、
    二十四分，有前揭通話明細清單可稽，被告於密接之時間、地點，以類似方法分
    別犯同一之罪，顯係以接續之意思而為之，應為接續犯，仍屬實質上一罪，公訴
    人認被告此部分係成立連續犯，尚有未恰。被告三次竊車犯行，時間緊接，所犯
    係構成要件相同之罪，顯係以概括之犯意為之，為連續犯，應論以一罪。被告所
    犯上開二罪，有方法目的之牽連關係，應從一重之盜用電信設備罪處斷。爰審酌
    被告素行不佳，已於八十九年間因竊盜案件，經本院於八十九年八月十七日以八
    十九年度易字第七七六號判決判處有期徒刑八月，於同年九月二十一日判決確定
    ，有臺灣高等法院被告全國前案紀錄表一份可資佐證，於尚未執行前，即犯下本
    件竊車及盜打行動電話犯行，且其間曾經臺灣新竹地方法院檢察署檢察官命限制
    住居仍再次竊車，其視法律為無物，不尊重他人財產權之心態可見一般，惟念及
    其坦承所有犯行，犯後態度尚稱良好等一切情狀，量處如主文所示之刑，以資懲
    儆。
三、扣案之鑰匙一支（九十年度保管字第五八號，扣押物品清單見九十年度偵字第四
    六一號卷第十七頁）、及鑰匙一串（九十年度保管字第九二六號，扣押物品清單
    見本案卷內），分別係被告所有供竊取ＬＧ—六九二六號、ＪＱ—三六０八號自
    小客車所用之物等情，業經被告供明在卷無誤，均應依刑法第三十八條第一項第
    二款宣告沒收。
四、檢察官以九十年度偵字第三二三七號、九十年度偵字第三七六四號移送併案審理
    （即被告竊取車號ＡＹ—七０五三號、ＪＱ—三六０八號自小客車部分），與被
    告經起訴之竊取ＬＧ—六九二六號自小客車部分有連續犯之裁判上一罪關係，業
    如前述，自為起訴效力所及，本院得併予審究，附此敘明。
五、據上論斷，應依刑事訴訟法第二百九十九條第一項前段，電信法第五十六條第一
    項、刑法第三百二十條第一項、第十一條前段、第五十五條、第三十八條第一項
    第二款，罰金罰鍰提高標準條例第一條前段，判決如主文。
本案經檢察官吳金棟到庭執行職務。
中      華      民      國    九十      年      八      月     十七     日
                              臺灣新竹地方法院刑事第二庭
                                      法    官  黃美盈
如不服本判決，應於判決送達後十日內向本院提出上訴狀( 應附繕本 )，上訴於
臺灣高等法院。
右正本證明與原本無異。
                                      書 記 官  吳尚文
中      華      民      國    九十      年      八      月     十七     日
附錄本案論罪科刑法條全文：
電信法第五十六條第一項
意圖為自己或第三人不法之利益，以有線、無線或其他電磁方式，盜接或盜用他人電
信設備通信者，處五年以下有期徒刑，得併科新台幣一百五十萬元以下罰金。
中華民國刑法第三百二十條第一項 (普通竊盜罪)
意圖為自己或第三人不法之所有，而竊取他人之動產者，為竊盜罪，處五年以下有期
徒刑、拘役或五百元以下罰金。


司法院資訊處製作；財團法人民間司法改革基金會備份。
